臺灣桃園地方法院刑事判決
111年度審訴字第531號
公  訴  人  臺灣桃園地方檢察署檢察官
被      告  許尚文



上列被告因妨害風化案件，經檢察官提起公訴（110 年度偵字第
36535號），被告於本院準備程序中就被訴事實為有罪陳述，經
本院合議庭裁定由受命法官獨任行簡式審判程序審理，並判決如
下：
    主      文
甲○○犯圖利容留性交罪，共三十一罪，各處有期徒刑貳月，如易
科罰金，均以新臺幣壹仟元折算壹日。應執行有期徒刑捌月，如
易科罰金，以新臺幣壹仟元折算壹日。
扣案如附表一編號2至6所示之物均沒收；未扣案之犯罪所得新臺
幣一百三十萬九百零九元沒收，於全部或一部不能沒收或不宜執
行沒收時，追徵其價額。
    事實及理由
一、本件犯罪事實及證據，除證據部分補充「被告甲○○於本院準
    備程序及審理時之自白」外，其餘均與臺灣桃園地方檢察署
    檢察官起訴書之記載相同，茲引用如附件。　　
二、論罪科刑：
　㈠按刑法第231 條規定意圖使男女與他人性交或猥褻之行為，
    而引誘、容留或媒介以營利者，其處罰之對象為引誘、容留
    或媒介之人。條文中所謂引誘，係指原無與人性交易之意，
    因行為人之勸導誘惑始決意為之；所謂容留，係指收容留置
    而言，如提供與他人為性交或猥褻行為之場所，而媒介則係
    居間仲介之意。該條所規定引誘、媒介與容留之犯罪態樣，
    固不以兼有為限，如有其一，罪即成立，惟若兼有之，仍應
    包括構成一罪，引誘、媒介之低度行為，為容留之高度行為
    所吸收，僅論以容留行為。
　㈡核被告就媒介、容留如附件起訴書犯罪事實欄一所示之31名
    成年女子與他人為性交或猥褻行為，均係犯刑法第231條第1
    項前段之圖利容留性交罪。被告媒介後進而容留女子與他人
    為猥褻或性交之行為，其媒介之低度行為，應為容留之高度
    行為所吸收，而容留猥褻之低度行為亦應為容留性交之高度
    行為所吸收，均不另論罪。
　㈢公訴意旨所犯法條欄雖漏未論及被告犯圖利容留性交罪，惟
    業於犯罪事實欄載明被告承租房間，媒介、容留31名女子在
    上開房間與不特定男客從事全套性交易行為等犯罪事實，該
    部分自在起訴範圍內，並經本院當庭告知被告此部分罪名，
    給予被告陳述意見之機會，自無礙於被告防禦權之行使（見
    本院卷第37、47頁），本院即得予以審究。
　㈣按依刑法第231 條第1 項圖利媒介性交罪之法條文義觀之，
    難認立法者於制定法律時，已預定該項犯罪之本質，當然涵
    蓋多數反覆實行之媒介行為在內；且圖利媒介性交之情況，
    不一而足，多次媒介之行為，未必皆出於行為人之一個犯意
    決定，實無從認定立法者本即預定該犯罪之本質，必有數個
    同種類行為而反覆實行之集合犯。又數行為如無從認係於密
    接之時、地實行，亦難認係侵害同一之法益，如遽以接續犯
    而合為包括之一行為，評價僅成立一個罪名，難認與一般社
    會健全觀念相符，自應回歸本來賦予複數法律效果之原貌，
    即對於行為人之多數犯刑法第231 條第1 項行為，應採一罪
    一罰，始符合立法本旨（最高法院107 年度台上字第4338號
    判決意旨參照）。刑法第231條第1 項之處罰客體係容留、
    媒介等行為，並非性交、猥褻行為，亦即其罪數應以容留、
    媒介等行為（對象）定之；如其容留、媒介「同一人」而與
    他人為多次性交易，在綜合考量行為人之犯意、行為狀況、
    社會通念及侵害同一法益下，仍應僅以一罪論；至於媒介「
    不同女子」為性交易行為部分，應認為行為可分而具有獨立
    性，其行為之時間、地點明顯可以區隔，彼此間具有獨立性
    ，自屬數罪。查被告甲○○於本案犯罪期間，媒介、容留同一
    女子於上開期間在同一地點所為反覆數次猥褻、性交行為部
    分，係於密切接近之時間、空間，本於單一決意所為，侵害
    同一法益，各行為之獨立性較為薄弱，依社會通念，在刑法
    評價上以視為數個舉動之接續實行，合為包括一行為予以評
    價較為合理，各分別成立接續犯而為包括一罪；然媒介、容
    留如附件起訴書犯罪事實欄一所示之31名成年女子從事從事
    猥褻或性交行為部分，依上說明，容留對象有別，侵害法益
    不同，在刑法評價上各具獨立性，依社會通念難認係出於單
    一犯意之決定，其媒介容留以營利之犯意自屬個別，行為互
    殊，自屬數罪（共計31 罪），應分論併罰。公訴意旨認被
    告所為，應依集合犯論以一罪，容有誤會，併此敘明。
　㈤爰以行為人之責任為基礎，審酌被告不思以正道取財，反藉
    容留成年女子與他人為性交、猥褻行為以牟利，助長淫風，
    影響社會風氣，且犯罪時間均非短，所容留之女子並達31人
    ，所為敗壞社會秩序及善良風俗，行為確屬不該；惟念被告
    犯後坦承犯行，態度尚可，兼衡其犯罪動機、目的、手段、
    容留女子之人數、經營規模、被告所獲取之不法利益數額、
    素行良好暨其於警詢自述之智識程度、職業、家庭經濟狀況
    等一切情狀，分別量處如主文所示之刑，並均諭知易科罰金
    之折算標準。又考量被告所犯數罪之罪名均相同，每次犯罪
    之方法、過程、態樣亦皆雷同，均侵害同一社會法益等，予
    以綜合整體評價後，酌定其應執行刑如主文第所示，併諭知
    易科罰金之折算標準。
三、本院審酌被告甲○○固未曾因故意犯罪受有期徒刑以上刑之宣
    告，惟其所為本案犯行，期間長達1年以上，且規模非小，
    破壞善良風俗、敗壞社會風氣之情節非輕，為期使被告警惕
    自身記取教訓，日後不再違犯，本院認宣告之刑罰仍應以執
    行為適當，始能收刑罰教化警惕之效，爰不予緩刑之宣告，
    附此敘明。　　　
四、沒收部分：
  ㈠扣案如附表一編號2至6所示之物，均係被告所有且供本案犯
    行所用，業據被告供明在卷（見本院卷第38、49頁），應依
    刑法第38條第2 項前段之規定，宣告沒收之。
　㈡扣案如附表一編號1所示之物，被告於警詢及本院審理時供稱
    ：該款項係自隨身包包內所查扣，為供自身吃飯所用，並非
    犯罪所得等語（見偵卷第22頁，本院卷第49頁），核與證人
    鄭喻芯、張莉婷、胡少茹於警詢均供稱110年9月13日即案發
    當日從事本案性交易所收取之款項，均尚未交付被告甲○○及
    證人林佳華於警詢證稱當日尚未收取任何款項等語大致相符
    （見偵卷第96、77、256頁），是此部分扣案物難認係本案
    犯罪所得或與被告本案犯行有關，故不宣告沒收。
  ㈢犯罪所得，屬於犯罪行為人者，沒收之，但有特別規定者，
    依其規定；前2項之沒收，於全部或一部不能沒收或不宜執
    行沒收時，追徵其價額，刑法第38條之1第1項、第3項分別
    定有明文。查被告係以每個客人向小姐收取新臺幣（下同）
    800元與小姐抽成拆帳，業據證人張莉婷、林佳華、鄭喻芯
    、胡少茹於警詢證述明確（見偵卷第62-63、80、95、256頁
    ），核與被告供述相符，被告於警詢及本院準備程序並陳稱
    ，於本案犯罪期間即109年7月迄至110年9月間之帳冊均為其
    所紀錄，總營收如起訴書附表所示，所抽取之報酬共為130
    萬909元等語（見偵卷第24-26頁，本院卷第38-39頁），並
    有扣案如附表一編號4所示帳冊及翻拍照片在卷可佐（見偵
    卷第150-152頁），此部分自屬被告之犯罪所得，並未扣案
    ，為避免被告無端坐享犯罪所得，且經核本案情節，宣告沒
    收並無過苛之虞，是以被告上開未扣案之犯罪所得130萬909
    元，應依刑法第38條之1 第1項前段、第3 項之規定宣告沒
    收之，於全部或一部不能沒收或不宜執行沒收時，追徵其價
    額。
　㈣其餘扣案現金，均係男客交給證人張莉婷、鄭喻芯之性交易
    費用或鄭喻芯個人所有之款項（見偵卷第113、119頁），被
    告尚未實際分得，而非其犯罪所得，是均不予宣告沒收。
據上論斷，應依刑事訴訟法第273條之1第1項、第299條第1項前
段、第310條之2、第454條第2項，判決如主文。
本案經檢察官翟恆威提起公訴，檢察官賴瀅羽、謝咏儒到庭執行
職務。
中　　華　　民　　國　　111 　年　　10　　月　　25　　日
                  刑事審查庭  法  官  李敬之    
以上正本證明與原本無異。
如不服本判決應於收受判決後20日內向本院提出上訴書狀，並應
敘述具體理由。其未敘述上訴理由者，應於上訴期間屆滿後20日
內向本院補提理由書（均須按他造當事人之人數附繕本）「切勿
逕送上級法院」。
                              書記官  陳俐蓉 
中　　華　　民　　國　　111 　年　　10　　月　　25　　日
附錄本判決論罪法條全文：　　
中華民國刑法第231條
（圖利使人為性交或猥褻罪）
意圖使男女與他人為性交或猥褻之行為，而引誘、容留或媒介以
營利者，處 5 年以下有期徒刑，得併科 10 萬元以下罰金。以
詐術犯之者，亦同。
公務員包庇他人犯前項之罪者，依前項之規定加重其刑至二分之
一。
附表一：
編號 品項（暨數量） 1 現金新臺幣1萬5,000元 2 行動電話（廠牌型號：Samsung）2支 3 監視器主機1台 4 帳冊1本 5 日報表1份 6 報班表1份 

附件：
臺灣桃園地方檢察署檢察官起訴書
                                    110年度偵字第36535號
　　被　　　告　甲○○　
上列被告因妨害風化案件，業經偵查終結，認應提起公訴，茲將
犯罪事實及證據並所犯法條分敘如下：
        犯罪事實
一、甲○○自民國109年7月間某日起至為警查獲日止，基於意圖使
    女子與他人為性交、猥褻行為而媒介以營利之犯意，承租桃
    園市○○區○○路00巷0號5樓1、2、3、5、6、7、8、9、11、12
    、13、15、16、17、18號等房間，以經營「玩美女人」應召
    站，並透過網路「捷克論壇」刊登「玩美女人極致美體紓壓
    工坊」廣告，以及LINE ID：baby6698招攬顧客，另外以LIN
    E招攬鄭喻芯（綽號雪兒）、張莉婷（綽號咩咩）、林佳華
    （綽號貝貝）、胡少茹（綽號莎莎）與其他年籍不詳綽號樂
    樂、藍莓、莉亞、CoCo、双双、琳琳、凱恩、妙妙、蜜蜜、
    祖兒、茉莉、唯一、Baby、荷荷、BoBo、Apple、琳恩、寶
    兒、心亞、米亞、薇兒、艾妮、Vicky、Mini、夢菲、Jazz
    、文文總共31名成年女子從事性交易，且媒介、容留該等女
    子在上開房間與不特定男客從事全套性交易行為，以每次新
    臺幣（下同）3,000元之代價，甲○○並得從中抽取800元牟利
    ，其餘則歸提供性交易之小姐所有，甲○○並獲得如附表之金
    錢所得。嗣於110年9月13日15時30分許，在上址，桃園市政
    府警察局桃園分局武陵派出所員警持臺灣桃園地方法院110
    年聲搜字第962號搜索票入內搜索且當場查獲甲○○，並扣得1
    萬5,000元現金、工作手機（廠牌型號：Samsung）2支、監
    視器主機1台、帳冊1本、日報表1份、報班表1份。
二、案經桃園市政府警察局桃園分局報告偵辦。
        證據並所犯法條
一、證據清單及待證事實
編號 證據名稱 待證事實 1 被告甲○○於警詢及偵查中之供述 證明被告甲○○有於109年7月起，承租上揭套房，經營「玩美女人」之應召站，媒介成年女子與不特定男客從事性交易。 2 同案被告鐘鶴琳（另為不起訴處分）於警詢及偵查中之供述 證明被告甲○○有於109年7月起，承租上揭套房，經營「玩美女人」之應召站，媒介成年女子與不特定男客從事性交易。 3 證人鄭喻芯、張莉婷、林佳華、胡少茹於警詢中之供述 證明鄭喻芯、張莉婷、林佳華、胡少茹有加入被告甲○○所經營之「玩美女人」應召站，並聽從被告甲○○之指示，向不特定男客為性交易。 4 扣案之1萬5,000元現金、工作手機（廠牌型號：Samsung）2支、監視器主機1台、帳冊1本、日報表1份、報班表1份、現場照片、員警手機翻拍被告對話內容 證明被告甲○○有於109年7月起，承租上揭套房，經營「玩美女人」之應召站，媒介成年女子與不特定男客從事性交易，並獲有如附表所示之營收及犯罪所得。 
二、核被告甲○○所為，係犯刑法第231條第1項之圖利媒介性交罪
    嫌。被告基於單一犯罪意思，反覆實施構成要件行為，為集
    合犯，請論一罪。扣案之工作手機（廠牌型號：Samsung）2
    支、監視器主機1台、帳冊1本、日報表1份、報班表1份等物
    ，為被告所有，且為供其犯罪所用，請依刑法第38條第2項
    宣告沒收，扣案之現金1萬5,000元及如附表所示被告未扣案
    之總計犯罪所得，為被告之犯罪所得，請依同法第38條之1
    第1項宣告沒收，並請於全部或一部不能沒收或不宜執行沒
    收時，依同條第3項，追徵其價額。
三、依刑事訴訟法第251條第1項提起公訴。
    此  致
臺灣桃園地方法院
中　　華　　民　　國　 111　　年　 03　　月　　04　　日
                              檢　察　官  翟  恆  威
本件證明與原本無異　　　　　　　　　　　　　　　　　　　
中　　華　　民　　國 　111　  年　 04    月　  06    日
                              書  記  官  葉  映  均  
附表
編號 月份 營收 (新臺幣) 營收抽成 (800/3000) 犯罪所得 （無條件進位 至個位數） 1 109/7 85萬9,200元 22萬9,120元 22萬9,120元 2 109/8 88萬800元 23萬4,880元 23萬4,880元 3 109/9 83萬2,800元 22萬2,080元 22萬2,080元 4 110/2 40萬元 10萬6,666.6667元 10萬6,667元 5 110/3 53萬1,200元 14萬1,653.3333元 14萬1,654元 6 110/4 66萬8,000元 17萬8,133.3333元 17萬8,134元 7 110/6 11萬1,200元 2萬9,653.33333元 2萬9,654元 8 110/7 30萬7,200元 8萬1,920元 8萬1,920元 9 110/8 28萬8,000元 7萬6,800元 7萬6,800元 總營收  487萬8,400元 總計犯罪所得 130萬909元